【裁判字號】    92,聲,144
【裁判日期】    920326
【裁判案由】    
【裁判全文】
臺灣桃園地方法院民事裁定  九十二年度聲字第一四四號
    聲  請  人  源恆工業股份有限公司
    法定代理人  甲○○
    代  理  人  黃清華律師
    相  對  人  緒旺工業有限公司      設桃園縣龜山鄉大湖頂三一號
    法定代理人  乙○○○      .
右聲請人聲請對相對人為公示送達事件，本院裁定如左：
    主      文
聲請駁回。
聲請程序費用由聲請人負擔。
    理      由
一、本件聲請意旨略以：聲請人前遵九十年度裁全一字第八八七七號民事裁定，提供
    二十一萬三千元為擔保金，對相對人所有財產在六十三萬八千四百九十二元之範
    圍內予以假扣押，今聲請人為取回本案之擔保提存金，乃依法寄發存證信函定二
    十日之期間催告相對人行使權利，詎相對人因遷移不明致無法送達，為此聲請裁
    定准為公示送達，並提出公司變更是項登記卡、戶籍謄本、存證信函影本及投郵
    信封各一件為證。
二、按「表意人非因自己之過失不知相對人居所者，得依民事訴訟法公示送達之規定
    ，以公示送達為意思表示之通知」、「應為送達之處所不明者，受訴法院得依聲
    請准為公示送達」，民法第九十七條、民事訴訟法第一百四十九條第一項第一款
    分別定有明文。又所謂「應為送達之處所不明者」，係指已用相當之方法探查，
    仍不知其應為送達之處所者而言，其「不明」之事實，應由聲請公示送達之人負
    舉證之責任，而由法院依具體事實判斷之，最高法院八十二年台上字第二七二號
    判例意旨參照。次按法人之代表人，在民法上固非所謂法定代理人，在民事訴訟
    法上，則視作法定代理人，適用關於法定代理之規定，司法院著有三十四年院解
    字第二九三六號解釋，再參照民事訴訟法第一百二十七條之立法理由「當事人若
    為法人，則訴訟上攻擊或防禦之法，皆非彼所能自籌，若仍向法人送達，亦非保
    護其利益之道也，故特設本條，明示對於法人有所送達，應向其代表機關為之」
    ，可見對公司之送達應以其法定代理人為應受送達人。經查，本件聲請人主張其
    為取回聲請假扣押之擔保金，已定二十日之期間催告相對人公司行使權利，因相
    對人公司及其法定代理人之居住地址不詳，致無法送達，固據提出其按相對人公
    司所在地寄發之存證信函及經送達後，由郵務人員載明遷移新址不明退回之信封
    一件為證，惟聲請人對相對人所發之存證信函係向相對人公司營業所在地送達，
    如其法定代理人或受僱人於該處收受，自屬合法送達，如因送達不到遭退回，則
    聲請人意思表示之通知自應再向相對人之法定代理人戶籍地為送達，於送達不到
    時，始得聲請公示送達，然聲請人並未向相對人法定代理人乙○○○之戶籍地為
    送達，揆諸前揭法條規定，顯然尚未為合法送達，聲請人遽指相對人應為送達之
    處所不明，核與公示送達之要件尚有未合，應予駁回。
三、依民事訴訟法第九十五條、第七十八條裁定如主文。
中      華      民      國    九十二    年      三      月    二十六    日
                                       臺灣桃園地方法院民事第二庭
~B法      官  劉佩宜
右為正本係照原本作成
中      華      民      國    九十二    年      三      月    三十一    日
~B法院書記官  徐永本


司法院資訊處製作；財團法人民間司法改革基金會備份。
